【裁判字號】    99,審交易,199
【裁判日期】    990827
【裁判案由】    竊盜等
【裁判全文】
臺灣桃園地方法院刑事判決           99年度審交易字第199號
公  訴  人  臺灣桃園地方法院檢察署檢察官
被      告  甲○○
            乙○○
上列被告因竊盜等案件，經檢察官提起公訴（98年度偵字第
27662 號、99年度偵字第11732 號），被告於準備程序進行中為
有罪陳述，經本院裁定由受命法官獨任進行簡式審判程序，判決
如下：
    主  文
甲○○犯如附表一所示之罪，各處如附表一「所犯罪名及宣告刑
」欄所示之刑。又服用酒類，不能安全駕駛動力交通工具而駕駛
，處有期徒刑貳月，如易科罰金，以新臺幣壹仟元折算壹日。應
執行有期徒刑拾月，如易科罰金，以新臺幣壹仟元折算壹日。扣
案鑰匙壹支沒收之。
乙○○犯如附表二所示之罪，各處如附表二「所犯罪名及宣告刑
」欄所示之刑。應執行有期徒刑伍月，如易科罰金，以新臺幣壹
仟元折算壹日。扣案鑰匙壹支沒收之。
    事 實 及理由
一、被告所犯之罪，為死刑、無期徒刑、最輕本刑3 年以上有期
    徒刑或高等法院管轄第一審案件以外之罪，而被告於本院準
    備程序進行中，就被訴事實為有罪之陳述，經本院告知簡式
    審判程序意旨，並聽取公訴人及被告之意見後，依刑事訴訟
    法第273 條之1 第1 項之規定，裁定依簡式審判程序審理。
二、犯罪事實：
（一）甲○○意圖為自己不法之所有，基於竊盜之犯意，分別於
      ：(1)附表一編號1 、3 、4 所示時、地，竊取高曉惠、戊○○、丙○○等被害人所有之重型機車各1 部；(2)復與乙○○共同基於意圖為自己不法所有犯意聯絡，於附表一編
      號2 所示時、地，由乙○○把風，由甲○○以自備鑰匙竊
      取丁○○所有之重型機車1 部，得手後，供2 人作代步使
      用。嗣因汽油使用殆盡，甲○○、乙○○遂將附表一編號
      1 、2 、3 之重型機車均推入桃園縣新屋鄉○○村○ 鄰○○道路旁之水圳中丟棄。
（二）乙○○明知甲○○所交付之附表一編號1 、3 所示高曉惠
      、戊○○所有之重型機車，均為甲○○竊盜所得之物，竟
      仍基於收受贓物之犯意，收受上述車輛，並與甲○○共同
      使用。
（三）甲○○明知於服用酒類物品後不能安全駕駛時，不得駕駛
      動力交通工具，復於99年4 月19日凌晨1 時許，於竊得附
      表一編號4 之機車後，騎乘至桃園縣新屋鄉五股廟附近，
      飲用米酒約1 瓶，嗣於同日凌晨2 時許，猶騎乘上開竊得
      之重型機車離開上址，於同日凌晨3 時許，沿桃園縣楊梅
      鎮○○路398 巷由西向東行駛，行經該巷與和平路之巷口
      ，因不勝酒力，在注意力明顯不足之情形下，疏未注意巷
      口號誌，亦未減速且未注意車前狀況及採取剎車等必要安
      全措施，直接撞擊沿和平路由南向北方向行駛至該巷口由
      皮建中所駕駛之車號9B─9849號自用小客車左後方保險桿
      ，甲○○人車倒地，因而受傷送醫，經警據報前往現場處
      理，測得甲○○之酒測值呼氣酒精濃度達每公升0.35毫克
      ，並查悉上開機車係贓車，始循線查獲上情。並扣得鑰匙
      一支。
三、認定被告犯罪所憑之證據：
  (一)被告甲○○、乙○○於本院審理時之自白。
  (二)被害人戊○○、丁○○、丙○○於警詢、證人皮建中於警
      詢之證述。
  (三)員警職務報告書、贓物認領保管單、車輛尋獲電腦輸入單
      、失車案件基本資料查詢、道路交通事故現場圖、調查報
      告表、刑法第一八五之三案件測試觀察紀錄表、酒後駕車
      生理協調平衡檢測記錄卡、現場照片、舉發通知單。
  (四)扣案鑰匙1支。
四、查被告甲○○經警酒精測試結果吐氣所含酒精成分達每公升
    0.35毫克，雖低於0.55毫客（即一般通認不能安全駕駛之標
    準），惟查被告於駕車肇事後迄酒測時，已間隔數小時，再
    查被告係行經桃園縣楊梅鎮○○路398 巷與和平路之巷口時
    ，疏未注意巷口號誌，亦未減速且未注意車前狀況及採取剎
    車等必要安全措施，直接撞擊沿和平路由南向北方向行駛至
    該巷口由皮建中所駕駛之車號9B─9849號自用小客車左後方
    保險桿，而致自己人車倒地受傷送醫，顯見被告之酒測值實
    已達不能安全駕駛動力交通工具之程度，附此敘明。
五、末斟酌保安處分中強制工作規定，本於保安處分應受比例原
    則規範限制，期使保安處分宣告得與行為人目前行為嚴重性
    、向習表現危險性及未來行為俾合相當期待性意旨而為制定
    ，遂由法院視行為人危險性格以定應否令入勞動處所強制工
    作，望達預防犯罪目的，此有最高法院94年度台上字第6611
    號刑事判決意旨可稽，參以被告甲○○、乙○○固身負數次
    竊盜前科，惟念其於本院準備程序中坦承犯行，審酌其犯罪
    手段、所生結果皆未屆相當嚴重性及危險性，經權衡比例原
    則，本院認量處如主文所示刑度足收遏止矯正效果，尚無依
    檢察官所請責令被告強制工作之必要。
六、應適用之法條：
    刑事訴訟法第273 條之1 第1 項、第299 條第1 項前段、第
    310 條之2 ，刑法第28條、第320 條第1 項、第185 條之3
    、第349 條第1 項、第41條第1 項前段、第8 項、第38條第
    1 項第2 款、第51條第5 款。
七、如不服本判決，應於判決送達後10日內向本院提出上訴狀（
    應附繕本），其未敘述上訴理由者，應於上訴期間屆滿後20
    日內補提理由書狀於本院，上訴於臺灣高等法院。
本案經檢察官馮浩庭到庭執行職務。
中    華    民    國    99    年    8     月    27    日
                    刑事庭  法  官  林孟宜
以上正本證明與原本無異。
                            書記官  林宜亭
中    華    民    國    99    年    8    月     27    日
附錄本案論罪科刑法條：
中華民國刑法第320條第1項
（普通竊盜罪）
意圖為自己或第三人不法之所有，而竊取他人之動產者，為竊盜
罪，處5 年以下有期徒刑、拘役或5 百元以下罰金。
中華民國刑法第185條之3
服用毒品、麻醉藥品、酒類或其他相類之物，不能安全駕駛動力
交通工具而駕駛者，處1 年以下有期徒刑、拘役或科或併科15
萬元以下罰金。
中華民國刑法第349條第1項
（普通贓物罪）
收受贓物者，處 3 年以下有期徒刑、拘役或 5 百元以下罰金。
 附表一：被告甲○○所犯之罪
┌─┬─────┬─────────┬─────┬───┬──────┬───────┐
│編│  時 間   │  犯 罪 手 法     │ 地   點  │被害人│ 竊得之物   │所犯罪名及宣告│
│號│          │                  │          │      │            │刑            │
├─┼─────┼─────────┼─────┼───┼──────┼───────┤
│1 │民國98年6 │以不詳方式竊取高曉│桃園縣中壢│高曉惠│車號GT5-359 │刑法第320條第1│
│  │月29日上午│惠之重機車，得手後│市○○路3 │      │號重型機車一│項竊盜罪，處有│
│  │6時30分許 │與乙○○共同供作代│段85之18號│      │部          │期徒刑參月，如│
│  │          │步使用，嗣汽油使用│前        │      │            │易科罰金，以新│
│  │          │殆盡，再該車推入桃│          │      │            │臺幣壹仟元折算│
│  │          │園縣新屋鄉九斗村5 │          │      │            │壹日。        │
│  │          │鄰產業道路旁之水圳│          │      │            │              │
│  │          │中丟棄            │          │      │            │              │
├─┼─────┼─────────┼─────┼───┼──────┼───────┤
│2 │98年7月30 │由乙○○在旁把風，│桃園縣楊梅│丁○○│車號BKE-573 │刑法第28條、第│
│  │日上午6時 │甲○○持自備鑰匙，│鎮○○路2 │      │號重型機車一│320條第1項共同│
│  │許        │下手竊取丁○○之重│段49巷16弄│      │部          │竊盜罪，處有期│
│  │          │機車，得手後供二人│49號前    │      │            │徒刑參月，如易│
│  │          │作代步使用，嗣汽油│          │      │            │科罰金，以新臺│
│  │          │使用殆盡，再該車推│          │      │            │幣壹仟元折算壹│
│  │          │入桃園縣新屋鄉九斗│          │      │            │日。扣案鑰匙壹│
│  │          │村5鄰產業道路旁之 │          │      │            │支沒收之。    │
│  │          │水圳中丟棄        │          │      │            │              │
├─┼─────┼─────────┼─────┼───┼──────┼───────┤
│3 │98年8月15 │以不詳方式竊取謝博│桃園縣中壢│戊○○│車號F3J-170 │刑法第320條第1│
│  │日上午9時 │文之重機車，得手後│市○○○路│      │號重型機車一│項竊盜罪，處有│
│  │許        │與乙○○共同供作代│334號前騎 │      │部          │期徒刑參月，如│
│  │          │步使用，嗣汽油使用│樓        │      │            │易科罰金，以新│
│  │          │殆盡，再該車推入桃│          │      │            │臺幣壹仟元折算│
│  │          │園縣新屋鄉九斗村5 │          │      │            │壹日。        │
│  │          │鄰產業道路旁之水圳│          │      │            │              │
│  │          │中丟棄            │          │      │            │              │
├─┼─────┼─────────┼─────┼───┼──────┼───────┤
│4 │99年4月19 │以自備鑰匙竊取彭豐│桃園縣楊梅│丙○○│車號MNM-138 │刑法第320條第1│
│  │日凌晨1時 │吉之重機車        │鎮○○路一│      │號重型機車一│項竊盜罪，處有│
│  │許        │                  │段266號前 │      │部          │期徒刑參月，如│
│  │          │                  │          │      │            │易科罰金，以新│
│  │          │                  │          │      │            │臺幣壹仟元折算│
│  │          │                  │          │      │            │壹日。扣案鑰匙│
│  │          │                  │          │      │            │壹支沒收之。  │
└─┴─────┴─────────┴─────┴───┴──────┴───────┘
 附表二：被告乙○○所犯之罪
┌─┬─────┬─────────┬─────┬───┬───────┐
│編│  時 間   │ 犯 罪 手 法      │ 地   點  │被害人│所犯罪名及宣告│
│號│          │                  │          │      │刑            │
├─┼─────┼─────────┼─────┼───┼───────┤
│  │民國98年6 │明知甲○○所交付之│桃園縣平鎮│高曉惠│刑法第349條第1│
│ 1│月29日後某│車號GT5-359號重型 │市○○路一│      │項收受贓物罪，│
│  │日        │機車一部係甲○○竊│段130號住 │      │處有期徒刑貳月│
│  │          │得之贓物，仍收受並│處        │      │，如易科罰金，│
│  │          │與甲○○共同供代步│          │      │以新臺幣壹仟元│
│  │          │使用，嗣汽油使用殆│          │      │折算壹日。    │
│  │          │盡，再該車推入桃園│          │      │              │
│  │          │縣新屋鄉九斗村5鄰 │          │      │              │
│  │          │產業道路旁之水圳中│          │      │              │
│  │          │丟棄              │          │      │              │
├─┼─────┼─────────┼─────┼───┼───────┤
│2 │98年7月30 │由乙○○在旁把風，│桃園縣楊梅│丁○○│刑法第28條、第│
│  │日上午6時 │甲○○持自備鑰匙，│鎮○○路2 │      │320條第1項共同│
│  │許        │下手竊取丁○○之重│段49巷16弄│      │竊盜罪，處有期│
│  │          │機車，得手後供二人│49號前    │      │徒刑參月，如易│
│  │          │作代步使用，嗣汽油│          │      │科罰金，以新臺│
│  │          │使用殆盡，再該車推│          │      │幣壹仟元折算壹│
│  │          │入桃園縣新屋鄉九斗│          │      │日。扣案鑰匙壹│
│  │          │村5鄰產業道路旁之 │          │      │支沒收之。    │
│  │          │水圳中丟棄        │          │      │              │
├─┼─────┼─────────┼─────┼───┼───────┤
│3 │98年8月15 │明知甲○○所交付之│桃園縣平鎮│戊○○│刑法第349條第1│
│  │日後之某日│車號F3J-170號重型 │市○○路一│      │項收受贓物罪，│
│  │          │機車一部係甲○○竊│段130號住 │      │處有期徒刑貳月│
│  │          │得之贓物，仍收受並│處        │      │，如易科罰金，│
│  │          │與甲○○共同供代步│          │      │以新臺幣壹仟元│
│  │          │使用，嗣汽油使用殆│          │      │折算壹日。    │
│  │          │盡，再該車推入桃園│          │      │              │
│  │          │縣新屋鄉九斗村5鄰 │          │      │              │
│  │          │產業道路旁之水圳中│          │      │              │
│  │          │丟棄              │          │      │              │
└─┴─────┴─────────┴─────┴───┴───────┘

司法院資訊處製作；財團法人民間司法改革基金會備份。
